Minutes et répertoires du notaire Pierre Louis LAIDEGUIVE, janvier 1751 - décembre 1760 (étude XXIII)
Archives nationales
- Répertoire(s) de Pierre Louis LAIDEGUIVE, 1751 - 17 septembre 1758; MC/RE/XXIII/7
  - Répertoire. 1751 - 1758, 17 septembre, 1751 - 17 septembre 1758; MC/RE/XXIII/7
    - Rente viagere sur le roi, constitution., 3 décembre 1751
      Nom, qualité: (M.) Baillard-Descombeaux, Jean Jacques
    - Rente viagere sur le roi, constitution., 3 décembre 1751
      Nom, qualité: (Mme ou Mlle) Leconte, Elisabeth
    - Rente viagere sur le roi, constitution., 3 décembre 1751
      Nom, qualité: (M.) Verdet, Jacques
    - Rente viagere sur le roi, constitution., 3 décembre 1751
      Nom, qualité: (M.) Nicque, Antoine
    - Rente viagere sur le roi, constitution., 3 décembre 1751
      Nom, qualité: (M.) Buffet, Jacob
    - Rente viagere sur le roi, constitution., 3 décembre 1751
      Nom, qualité: (Mme ou Mlle) Enfer D', Marie Madeleine
    - Rente viagere sur le roi, constitution., 3 décembre 1751
      Nom, qualité: (M.) Thierrot, Martin
    - Rente viagere sur le roi, constitution., 3 décembre 1751
      Nom, qualité: (M.) Duresnel, Jean Francois
    - Rente viagere sur le roi, constitution., 3 décembre 1751
      Nom, qualité: (M.) Mathierre, Philippe
    - Rente viagere sur le roi, constitution., 3 décembre 1751
      Nom, qualité: (M.) Robo, Jacques
    - Rente viagere sur le roi, constitution., 3 décembre 1751
      Nom, qualité: (M.) Regnault, Jacques
    - Rente viagere sur le roi, constitution., 3 décembre 1751
      Nom, qualité: (Mme ou Mlle) Morin, Jeanne Madeleine.
      Nom, qualité: (M.) Moran, Denis
    - Rente viagere sur le roi, constitution., 3 décembre 1751
      Nom, qualité: (M.) Brulle, Louis Claude
    - Rente viagere sur le roi, constitution., 3 décembre 1751
      Nom, qualité: (M.) Gromant de Prefontene, Louis Henry
    - Rente viagere sur le roi, constitution., 3 décembre 1751
      Nom, qualité: (Mme ou Mlle) Nielle, Cecile
    - Rente viagere sur le roi, constitution., 3 décembre 1751
      Nom, qualité: (Mme ou Mlle) Goube, Anne Francoise.
      Nom, qualité: (M.) Berrault
    - Rente viagere sur le roi, constitution., 23 décembre 1751
      Nom, qualité: (M.) Ogier, Jean Francois
    - Rente viagere sur le roi, constitution., 23 décembre 1751
      Nom, qualité: (Mme ou Mlle) Thierrot, Marie Ostrobertre
    - Rente viagere sur le roi, constitution., 23 décembre 1751
      Nom, qualité: (Mme ou Mlle) Douau, Madeleine Suzanne
    - Rente viagere sur le roi, constitution., 23 décembre 1751
      Nom, qualité: (Mme ou Mlle) Guignace, Marie Helene
    - Rente viagere sur le roi, constitution., 23 décembre 1751
      Nom, qualité: (Mme ou Mlle) Mirebeau, Marie Angelique
    - Rente viagere sur le roi, constitution., 23 décembre 1751
    - Rente viagere sur le roi, constitution., 23 décembre 1751
      Nom, qualité: (M.) Geiger, Jean Chrestien
    - Rente viagere sur le roi, constitution., 23 décembre 1751
      Nom, qualité: (M.) Hallais, Louis
    - Rente viagere sur le roi, constitution., 23 décembre 1751
      Nom, qualité: (Mme ou Mlle) Le Camus, Marguerite.
      Nom, qualité: (M.) Danjou
    - Rente viagere sur le roi, constitution., 23 décembre 1751
      Nom, qualité: (Mme ou Mlle) Morin, Jeanne Louise
    - Rente viagere sur le roi, constitution., 23 décembre 1751
      Nom, qualité: (M.) Tougard, Jacques Nicolas